【裁判字號】    98,交抗,1873
【裁判日期】    980831
【裁判案由】    違反道路交通管理處罰條例
【裁判全文】
臺灣高等法院交通事件裁定            98年度交抗字第1873號
抗  告  人
即受處分人  甲○○
上列抗告人因違反道路交通管理處罰條例案件，不服臺灣桃園地
方法院，中華民國98年7月13日所為裁定（98年度交聲字第1443
號），提起抗告，本院裁定如下：
    主  文
抗告駁回。
    理  由
一、原處分意旨略以：異議人即受處分人甲○○所有車牌號碼61
    20-HG 號自用一般小客貨車於民國97年12月09日凌晨01時45
    分許，行經桃園縣中壢市○○○路81號前，為桃園縣政府警
    察局中壢分局警員當場攔停舉發，並以異議人有酒後駕車，
    經呼氣酒測值為0.58mg/L之違規為由，開立桃警局交字第DB
    0000000 號舉發違反道路交通管理事件通知單。嗣經原處分
    機關依道路交通管理處罰條例第24條第1 項第2 款、第35條
    第1項第1款之規定，裁處罰鍰新臺幣（下同）49,500元，並
    吊扣駕駛執照12個月，施以道安講習。上開裁決書於98年05
    月19日合法寄存送達，異議人於98年06月22日聲明異議等語
    。
二、聲明異議意旨略以：伊固不否認有於上揭時地因酒後駕駛前
    揭車號車輛而遭員警舉發之事實，然其違規當時係駕駛自用
    一般小客貨車，殊無就其所持有之職業聯結車駕駛執照加以
    吊扣之理，又伊已因酒駕違規涉公共危險罪，經臺灣桃園地
    方法院檢察署檢察官命支付30,000元予國庫，併緩起訴處分
    1 年，即不能再以另一項規定來處罰，且伊已依檢察官要求
    支付30,000元入國庫，對伊已有警愓作用，如今監理機關又
    加以裁罰49,500元，對伊造成龐大的經濟負擔，為此聲明異
    議，請求將罰鍰49,500元部分撤銷等語。
三、按受處分人，不服第八條主管機關所為之處罰，得於接到裁
    決書之翌日起二十日內，向管轄地方法院聲明異議；又交通
    法庭認聲明異議不合法律上之程式，且其不合法律上之程式
    無從補正者，應以裁定駁回之，道路交通管理處罰條例第87
    條第1項、道路交通案件處理辦法第18條前段分別定有明文
    。是受處分人本應依法於上開規定期間內向法院聲明異議，
    倘受處分人逾期提出，法律程式上已無從補正，法院自應依
    法裁定駁回。又按處理違反道路交通管理事件，有關文書送
    達之程序，依行政程序法之規定，此據違反道路交通管理事
    件統一裁罰標準及處理細則第5條定有明文。而行政程序法
    第72條第1項前段規定：「送達，於應受送達人之住居所、
    事務所或營業所為之」；同法第73條第1項規定：「於應送
    達處所不獲會晤應受送達人時，得將文書付與有辨別事理能
    力之同居人、受僱人或應送達處所之接收郵件人員」，及同
    法第74條第1項亦規定：「送達，不能依前二條規定為之者
    ，得將文書寄存送達地之地方自治或警察機關，並作送達通
    知書兩份，一份黏貼於應受送達人住居所、事務所、營業所
    或其就業處所門首，另一份交由鄰居轉交或置於該送達處所
    信箱或其他適當位置，以為送達」、第2項：「前項情形，
    由郵政機關為送達者，得將文書寄存於送達地之郵政機關」
    。另按行政機關依行政程序法而為文書之送達，專依該法律
    之規定，且該法並無準用民事訴訟法或刑事訴訟法關於寄存
    送達自寄存之日起10日生效規定之規定，是文書合法寄存送
    達後，當自寄存之日起即時生效，並非於寄存之日起算10
    日生效，或自受送達人實際領取文書之日起生效（臺灣高等
    法院97年法律座談會第42、43號提案研討結果亦同此意見）
    ，合先敘明。
四、原裁定以：該裁決書於98年05月19日合法寄存送達於14支招
    郵局，此有送達證書在卷可查，惟異議人遲至98年6月22 日
    始經由原處分機關向本院聲明異議，有前揭蓋有原處分機關
    收文日期章之本件聲明異議狀附卷可考，則異議人之聲明異
    議顯已逾上開二十日之法定不變期間。是以，本件聲明異議
    既不合上開法定程序，且無從補正，參諸前揭規定及說明，
    自應依法駁回其異議。
五、經核原裁定上開認事用法，洵無違誤。抗告意旨以抗告人未
    收受招領或是送達通知書，並不知情該裁決書已寄存於郵局
    ，則抗告人於簽收後翌日起二十日內應仍可提聲明異議云云
    。經查：抗告人之聲明異議已逾二十日之法定不變期間等情
    ，已詳如前述，且該送達通知書業已黏貼於抗告人之住居所
    並置於該受送達處所信箱或其他適當位置等情，亦有該送達
    證書在卷可稽，抗告人自難諉稱不知情云云，其仍執詞否認
    未受送達，並無可採；另本件異議因逾越法定不變期間已無
    從補正，應從程序上予以駁回，就處分機關所為之實質處分
    內容是否適當，本院無從予以審理，併此敘明，綜上，本件
    抗告人之抗告為無理由，應予駁回。
據上論結，應依道路交通案件處理辦法第26條，刑事訴訟法第41
2條，裁定如主文。
中    華    民    國    98    年    8     月    31    日
                  刑事第十一庭審判長法  官  張連財
                                    法  官  楊照男
                                    法  官  吳啟民
以上正本證明與原本無異。
不得再抗告。
                                    書記官  楊妙恩
中    華    民    國    98    年    9     月    1     日


司法院資訊處製作；財團法人民間司法改革基金會備份。
